【裁判字號】    95,交抗,187
【裁判日期】    950320
【裁判案由】    違反道路交通管理處罰條例
【裁判全文】
臺灣高等法院交通事件裁定             95年度交抗字第187號
抗  告  人
即受處分人    劉金融
上列抗告人即受處分人因違反道路交通管理處罰條例案件，不服
臺灣士林地方法院，中華民國95年2 月10日所為裁定（95年度交
聲字第78號），提起抗告，本院裁定如下：
    主  文
抗告駁回。
    理  由
一、按汽車駕駛人，行車速度，超過規定之最高時速者，處新臺
    幣（下同）1,200 元以上2,400 元以下罰鍰，並記違規點數
    1 點，分別為道路交通管理處罰條例第40條第1 項及第63條
    第1 項第1 款所明定。又按汽車駕駛人之違規行為，當場不
    能或不宜攔截製單舉發者，得以科學儀器取得證據資料，記
    明車輛牌照號碼、車型等可資辨明之資料，查明汽車所有人
    姓名或名稱、住址後，製單舉發處罰之，亦經道路交通管理
    處罰條例第7 條之2 第1 項第6 款、第2 項定有明文。
二、抗告人即受處分人劉金融於民國（下同）94年8 月26日16時
    30分許，駕駛車牌號碼CTB─136號重型機車，行經臺北縣臺
    二線由臺北往淡水方向28.5公里處，經臺北縣政府警察局交
    通隊員警以固定桿自動照相器材測得行車時速達67公里，超
    過該路段之法定最高速限（即時速50公里）17公里，予以製
    單逕行舉發。原處分機關臺北市交通事件裁決所乃依道路交
    通管理處罰條例第例第40條第1 項及第63條第1 項第1 款之
    規定，裁處罰鍰1,200 元，並記違規點數1 點。
三、受處分人以：（一）其所駕駛之車輛乃電動三輪車改裝，不
    同於一般輪速率，與道路交通管理處罰條例第3 條第8 款所
    規定類別不符，就三輪車之結構應如何測定車速，尚有待專
    業評估；（二）其因前往探視年邁住院之父親，往返路途遙
    遠，且該路段之號誌遮擋限速，地上亦無限速50公里之字樣
    ，依郊區道路交通管理法規定，該路段之速限應為每小時60
    公里。受處分人並無違規情事為由，向原審法院聲明異議。
四、原裁定以：受處分人劉金融於上揭時、地，因行車速度超過
    規定之最高時速未滿20公里，有臺北縣政府警察局94年10月
    4 日北縣警交字第CG0000000 號舉發違反道路交通管理事件
    通知單1 紙及違規採證照片2 幀在卷足憑。而上開地點之前
    方道路，設置有限速50公里標誌及「前有測速照相」警告示
    牌，已明確告知用路人應依道路限速標誌行駛等情，業據臺
    北縣政府警察局94年11月11日北縣警交字第0940156221號函
    敘在卷。抗告人既為考取駕照之駕駛人，對行車速度不得逾
    越法定道路速限之規定，應知之甚稔，縱誤認該路段係郊區
    ，惟其既以時速67公里之速度行駛，亦逾郊外道路時速60公
    里之限速甚多。爰將受處分人之異議駁回，經核並無違誤，
    應予維持。
五、抗告人提起抗告意旨仍執陳詞，以其所駕駛者為電動三輪改
    裝車，指摘原裁定未提出該車與一般汽車之胎距、輪速換算
    公式，遽將其聲明異議駁回，顯有違誤云云。經查，按道路
    交通管理處罰條例所規範之車輛，指在道路上以原動機行駛
    之汽車（包括機器腳踏車）或以人力、獸力行駛之車輛，此
    觀諸該條例第3 條第8 款之規定即明。本件抗告人所駕駛車
    牌號碼CTB─136號重型機車，係屬原動機行駛之機器腳踏車
    ，自屬該條例所規範之範疇。抗告意旨以該車輛之類別不符
    道路交通管理處罰條例第3 條第8 款之規定，核無理由，應
    予駁回。
據上論斷，應依道路交通管理處罰條例第89條，道路交通案件處
理辦法第26條，刑事訴訟法第412 條，裁定如主文。
中    華    民    國    95    年    3     月    20    日
                  交通法庭審判長法  官  吳昭瑩
                                法  官  王梅英
                                法  官  王麗莉
以上正本證明與原本無異。
不得再抗告。
                                書記官  蘇秋
中    華    民    國    95    年    3     月    22    日


司法院資訊處製作；財團法人民間司法改革基金會備份。
